# 请教陈版主：填埋场退役费计提是否需要进行折现

提问人：红领巾 honglj 时间：2023-05-29 10:18:45
根据财政部、发展改革委和生态环境部于 2021 年 9 月 3 日联合印发的《重点危险废物集中处置设施、场所退役费用预提和管理办法》（财资环[2021]92号）文件要求，自 2022 年 1 月 1 日起对危废集中处置设施、场所预提退役费用。具体计提规定如下：
第六条第六条 责任单位应当按照满足危险废物填埋场退役后稳定运行的原则，计算退役费用总额，根据企业会计准则相关规定预计弃置费用，一次性计入相关资产原值，在退役前按照固定资产折旧方式进行分年摊销，并计入经营成本。
第七条第七条 根据《危险废物经营许可证管理办法》、《危险废物填埋污染控制标准》（GB18598）等规定，退役费用最低预提标准分别为：
（一）柔性填埋场。按照超额累退方法计算，总库容量低于 20 万立方米（含）的，按照 200 元/立方米标准预提；
超过 20 万立方米小于 50 万立方米（含），所超部分按照 150 元/立方米标准预提，超过 50 万立方米的，所超过部分按照 100 元/立方米标准预提。
（二）刚性填埋场。按照超额累退方法计算，总库容量低于 20 万立方米（含）的，按照 30 元/立方米标准预提；超过 20 万立方米的，所超过部分按照 20 元/立方米标准预提。
第八条第八条 对新建或已建未运行的危险废物填埋场，应从运行当年开始，按照本办法第六条、第七条规定预提、摊销退役费用，直至运行封场。其中，预提退役费总额=填埋场库容×本办法第七条规定的相应标准。对在本办法实施前已经运行的危险废物填埋场，预提退役费用总额由两部分相加组成，分别是：（一）已填库容的预提费用=已填库容量×（按照本办法第七条规定的相应费用标准×剩余库容量占总库容量的比例）。计提后应摊销的部分，可在本办法实施之日起至封场前分摊完毕。
（二）未填库容的预提费用=剩余库容量×按照本办法第七条规定的相应费用标准。应从本办法实施当年开始根据剩余库容量预提，根据实际填埋量摊销退役费用，直至运行封场。
第十九条 退役期是指危险废物填埋场封场后，为实现环境无害化的后续维护期。退役费用按填埋场封场后 30 年计算，国家有关法律法规另有规定的，从其规定。
请教陈版主：
1 、若某公司有 60 万方柔性填埋场，按照上述规定计提退役费=200000 200+300000 150+100000*100=95000000元，该退役费是按原值计入预计负债亦或是按折现率进行折现后计入预计负债？若需折现，折现率应如何确定？
2 、若 60 万方转化为按吨计量为 84 万吨，且2020-2022年已使用库容 10 万吨， 2023 年已使用库容 2 万吨，则 2022 年应计入运营成本的摊销金额是否=100000/840000*95000000=11309523.81元， 2023 年应计入运营成本摊销金额=2261904.76元。
3 、账务处理不考虑折现率是否为：
2022 年年
借：固定资产-房屋及建筑物 95000000
贷：预计负债 95000000
借：主营业务成本 11309523.81
贷：累计折旧-房屋及建筑物 11309523.81
2023 年年
主营业务成本 2261904.76
累计折旧-房屋及建筑物 2261904.76
4 、若考虑折现率，账务处理应如何考虑？

回答人：chenyiwei
1 、由于退役支出距离会计上的计提时间的间隔很长，时间价值因素对其计量影响重大，故需对其进行折现处理。
2 、折现率为相应期限的债务融资利率，即增量借款利率。
3 、可以这样处理。
4 、可参考财政部会计司发布的《PPP项目合同社会资本方会计处理应用案例——无形资产模式》中对“路面翻修义务”确认预计负债单独案例，按预计退役费用的折现值确认预计负债并计入固定资产原值，后续并入固定资产原值计提折旧。